【裁判字號】    99,易,3193
【裁判日期】    991214
【裁判案由】    竊盜
【裁判全文】
臺灣臺北地方法院刑事判決              99年度易字第3193號
公  訴  人  臺灣臺北地方法院檢察署檢察官
被      告  石新田
上列被告因竊盜案件，經檢察官提起公訴（99年度偵字第22429
號），本院判決如下：
    主    文
石新田竊盜，累犯，處拘役伍拾日，如易科罰金，以新臺幣壹仟
元折算壹日。
    犯罪事實
一、石新田於民國19年8月28日出生，為滿80歲之人。其前於98
    年間因竊盜案件，經本院以98年度易字第2771號判決判處有
    期徒刑6月，雖上訴，仍經臺灣高等法院以99年度上易字第7
    9號判決駁回上訴確定，並於99年4月20日易科罰金執行完畢
    。詎仍不知悔改，竟意圖為自己不法之所有，於99年9月25
    日8時53分許，在臺北市中正區○○○路3號臺北車站內之西
    三門側統一7-11便利超商門市內，趁店員不注意之際，徒手
    竊取該店內食物櫃及飲料架上待販售之握便當4個及冷飲2瓶
    （市價共計新臺幣【下同】206元），得手後即逕行往臺北
    車站售票大廳離去，並將上揭所竊得之物置於隨身提袋內，
    旋為該便利超商店長陳瑋婷察覺而報警處理，並當場扣得上
    開握便當4個及冷飲2瓶。
二、案經內政部警政署鐵路警察局第一警務段報告臺灣臺北地方
    法院檢察署檢察官偵查起訴。
    理    由
一、本件被告石新田所犯係死刑、無期徒刑或最輕本刑為3年以
    上有期徒刑或高等法院管轄第一審案件以外之罪，其於準備
    程序期日就被訴事實為有罪之陳述，經本院告知簡式審判程
    式之旨，並聽取公訴人及被告之意見後，依刑事訴訟法第27
    3 條之1第1項規定，裁定進行簡式審判程序，是依刑事訴訟
    法第273條之2規定，本件之證據調查，不受同法第159條第1
    項、第161條之1、第161條之3、第163條之1及第164條至第
    170 條規定之限制，合先敘明。
二、前揭犯罪事實，業據被告於本院準備程序及審理時坦承不諱
    ，並經證人即統一7-11便利超商店長陳瑋婷於警詢中證述明
    確（參見偵查卷第11頁至第13頁），且有鐵路警察局第一警
    務段扣押筆錄、扣押物品收據、扣押物品目錄表、贓物認領
    保管單、刑案現場測繪圖各1紙及監視畫面翻攝照片4幀附卷
    可稽（見偵查卷第20頁至第24頁、第28頁至第31頁）附卷可
    稽。是認被告上揭自白與事實相符，應依法論科。
三、論罪科刑之理由：
  (一)核被告所為，係犯刑法第320條第1項之竊盜罪。另按刑法第
    321條第1項第6款之加重竊盜罪，係因犯罪場所而設之加重
    處罰規定，車站或埠頭為供旅客上下或聚集之地，當以車船
    停靠旅客上落停留及必經之地為限，而非泛指整個車站或埠
    頭地區而言（最高法院62年台上字第3539號判例意旨參照）
    。考其立法意旨，無非以此等場所，係供人或物之上下，旅
    客叢雜，貨物堆積，防盜難，行竊易，而處以較重之罪刑，
    故如月台、剪票處、候車室、售票處等處所屬之，然車站碼
    頭所附之餐廳、附屬之停車場或站台外鐵軌旁之其他處所，
    則不包括在內。本件前開統一7-11便利超商係設於臺北車站
    西三門側邊之角落處，不僅非屬月台、剪票處、候車室等處
    所，即與車站內之售票處亦有相當之距離，此有前揭刑事現
    場測繪圖在卷可考，是上開便利商店自難認係屬於火車停靠
    旅客上落停留及必經之地，被告所為並非涉犯刑法第321條
    第1項第6款之加重竊盜罪，附此敘明。
  (二)被告有如犯罪事實欄一所載之前案紀錄，此有臺灣高等法院
    被告前案紀錄表1份在卷可按，被告於受有期徒刑之執行完
    畢後，5年以內故意再犯本件有期徒刑以上之罪，為累犯，
    應依刑法第47條第1項規定加重其刑。
  (三)又被告行為時已滿80歲，有年籍資料在卷可佐，爰依刑法第
    18條第3項規定，減輕其刑，並依法先加後減之。
  (四)爰審酌被告：(1)除上揭構成累犯之竊盜罪外，前有多次竊盜
    以及傷害、贓物、公共危險等前案紀錄，素行不佳，此有前
    開臺灣高等法院被告前案紀錄表附卷可憑；(2)尤以其自67年
    起迄今，所犯竊盜案件連同本件已在10件以上，可見被告絲
    毫不尊重他人之財產權，法治觀念淡薄，經國家多次刑事處
    罰均未見收斂並改正；(3)惟本件犯罪手法尚稱平和，所竊取
    物品價值非鉅，且業經被害人領回，被害人所受損害非重；
    (4)年事已高，目前無業，學歷為國小畢業；(5)犯後終能坦承
    犯行等一切情狀，量處如主文所示之刑，並諭知易科罰金之
    折算標準，以示警惕。
四、據上論斷，應依刑事訴訟法第273條之1第1項、第299條第1
    項前段，刑法第320條第1項、第47條第1項、第18條第3項、
    第41條第1項前段，刑法施行法第1條之1第1項、第2項前段
    ，判決如主文。
本案經檢察官高一書到庭執行職務。
中    華    民    國    99    年    12    月    14    日
                  臺灣臺北地方法院刑事第八庭
                          法  官  古瑞君
以上正本證明與原本無異。
如不服本判決應於收受送達後10日內向本院提出上訴書狀，並應
敘述具體理由；其未敘述上訴理由者，應於上訴期間屆滿後20日
內向本院補提理由書（均須按他造當事人之人數附繕本）「切勿
逕送上級法院」。
告訴人或被害人如對於本判決不服者，應具備理由請求檢察官上
訴，其上訴期間之計算係以檢察官收受判決正本之日期為準。
                          書記官  莊宜諳
中    華    民    國    99    年    12    月    14    日
附錄本案論罪科刑法條全文
刑法第320條
意圖為自己或第三人不法之所有，而竊取他人之動產者，為竊盜
罪，處5  年以下有期徒刑、拘役或 5 百元以下罰金。
意圖為自己或第三人不法之利益，而竊佔他人之不動產者，依前
項之規定處斷。
前二項之未遂犯罰之。

司法院資訊處製作；財團法人民間司法改革基金會備份。
